【裁判字號】    97,交聲,1437
【裁判日期】    971031
【裁判案由】    違反道路交通管理處罰條例聲明異議
【裁判全文】
臺灣桃園地方法院交通事件裁定        97年度交聲字第1437號
原處分機關  臺北市交通事件裁決所
異  議  人
即受處分人  甲○○
上列異議人即受處分人因違反道路交通管理處罰條例案件，對於
臺北市交通事件裁決所中華民國97年8 月2 日所為之處分（原處
分案號：北市裁申字第裁22－RB0000000 號），聲明異議，本院
裁定如下：
    主  文
異議駁回。
    理  由
一、按汽車駕駛人，行車速度，超過規定之最高時速，或低於規
    定之最低時速，除有第43條第1 項第2 款情形外，處新臺幣
    （下同）1,200 元以上2,400 元以下罰鍰，並記違規點數1
    點，道路交通管理處罰條例第40條、第63條第1 項第1 款分
    別定有明文。
二、原處分意旨略以：異議人即受處分人甲○○於民國97年5 月
    29日下午3 時許，騎乘車牌號碼BR-68 號大型重型機車，在
    北濱公路臺二線大武崙段，因行車速度超過規定之最高時速
    20公里以上40公里以下，經基隆市警察局第四分局安樂分駐
    所員警當場舉發（舉發單號：基警交字第RB0000000 號），
    爰依道路交通管理處罰條例第40條、第63條等規定，於97年
    8 月2 日，以北市裁申裁字第裁22- RB0000000 號違反道路
    交通管理事件裁決書，裁處異議人罰鍰1,800 元，並記違規
    點數1 點等語。
三、異議意旨略以：伊確實有於上開時、地，騎乘上揭重型機車
    行經前開路段之事實，惟當時該路段為轉彎上坡路段，且車
    流量大，伊與前車（大型貨車）已保持固定安全距離，理應
    無違規超速之可能。再伊申訴後收到告發單位之舉發通知單
    ，通知單內違規事實欄敘述「本測試值當場即予當事人觀看
    無誤」，此部分並非事實，警方竟將非事實之內容填入，將
    違規事實合理化。另舉發員警並未告知伊應到案時間及處所
    ，係伊主動於應到案日期前發現此案，並加以申訴，而避免
    衍生更多爭議，實應加強員警值勤之能力與績效，為此不服
    原處分，而聲明異議等語。
四、經查：
  (一)異議人甲○○於上揭時、地，騎乘上開重型機車，行經前開
    限速50公里之路段，遭自動測速照相拍照採證為75公里，超
    過規定最高速限時速50公里有25公里之事實，業經證人即當
    時攔停、開單舉發之員警乙○○於本院調查時結證明確，且
    有舉發違規通知單、原處分機關之裁決書及現場圖附卷（見
    本院卷第5 頁、第6 頁、第28頁）可參，應甚明確，而堪認
    定。
  (二)異議人甲○○雖以前揭情詞置辯，然查：
  1.證人乙○○於本院調查時證稱：系爭違規地點常發生車禍、
    車速很快，所以當時在該處執勤，而該測速雷達僅能精準、
    單點鎖定1 個目標，理應不會測錯，且該處雖為上坡路段，
    但坡度不大，異議人所騎乘之紅牌重型機車應該可以輕易達
    到75公里，當時將異議人攔停，有把測速槍所測得之數據給
    異議人觀看等語，至為明確，且本件員警乙○○於舉發當時
    所持之手持雷達測速器，業經經濟部標準檢驗局於97年1 月
    30 日 檢驗合格，有效期限至98年1 月31日，本件異議人遭
    舉發超速違規之時間，係在該檢定有效期限內，此有經濟部
    標準檢驗局雷達測速儀檢定合格證書影本1 紙在卷（見本院
    卷第27頁）可憑，是該雷達測速器之準確性應無疑義，員警
    乙○○與異議人素不相識，復無怨隙，應無故意設詞誣陷受
    異議人而甘冒偽證罪責之必要，是異議人確實有超速之違規
    事實，當甚明確。
  2.再按道路交通管理處罰條例科處行政罰事件，依據公法爭議
    之舉證責任分配法則，固應先由行政機關就其業已履踐相關
    正當法律程序，以及人民應受處罰之客觀違反法令行為，負
    證明之責，異議人就行政機關已為相當證明之前開事項，若
    主張欠缺主觀歸責條件或為其他抗辯，亦須就其所辯提出反
    證。查，本件異議人僅空泛指稱當時該路段為轉彎上坡路段
    ，且車流量大，伊與前車（大型貨車）已保持固定安全距離
    ，理應無違規超速之可能云云，迄今並未提出任何積極證據
    以實其說，本院自難認該辯解為真實。
  3.至異議人另辯以：舉發員警並未告知伊應到案時間及處所，
    係伊主動於應到案日期前發現此案，並加以申訴，而避免衍
    生更多爭議，實應加強員警值勤之能力與績效云云，然異議
    人於申訴書中自承：當時拒絕簽收舉發違反道路交通管理事
    件通知單等語，經核與證人乙○○於本院調查時證稱之情節
    相符，且卷附之舉發違反道路交通管理事件通知單亦清楚載
    明「拒絕簽收」，足見員警乙○○舉發本件交通違規時，異
    議人確實拒絕簽收，至為明確。而員警乙○○亦證稱當時有
    告知異議人應於15日內繳納罰款等語，是該處理程序經核與
    道路交通管理事件統一裁罰基準即處理細則第11條所規定之
    處理程序相符，並無任何不當或違法之處，異議人上開辯解
    自無可採。
五、綜上所述，異議人甲○○確有騎乘前開機車，於上揭時、地
    ，經基隆市警察局第四分局員警乙○○以手持式雷達測速器
    ，採證行車速度為時速75公里，超過最高速限時速50公里有
    25公里之事實，原處分機關依道路交通管理處罰條例第40條
    及違反道路交通管理事件統一裁罰基準表之規定，裁處異議
    人罰鍰1,800 元並依同條例第63條第1 項第1 款規定記違規
    點數1 點，核無違誤，本件異議人之異議為無理由，自應將
    其異議駁回。
六、據上論斷，應依道路交通管理處罰條例第87條第2 項、道路
    交通案件處理辦法第19條，裁定如主文。
中    華    民    國    97    年    10    月    31    日
                  交通法庭  法  官  陳德池
以上正本證明與原本無異。
如不服本裁定，應於裁定送達後5 日內向本院提出抗告狀。
                            書記官  蕭秀蓉
中    華    民    國    97    年    11    月    6     日


司法院資訊處製作；財團法人民間司法改革基金會備份。
